# 子公司分配上年度利润给少数股东，母公司合并抵消分录处理问题？

提问人：yyy--- 时间：2014-06-15 15:31:18
本期子公司向其少数股东发放上一年度的股利（现金股利），做了借 ：未分配利润 1 亿 贷：应付普通股股利 （现金股利） 1 亿 ；
那母公司合并报表时 抵消分录是否为 借：应付普通股股利 1 亿 贷：少数股东权益 1 亿 ？ 这样处理后母公司的未分配利润没有减少 1个亿，是不是合并处理的有问题 ？

回答人：chenyiwei
子公司向其少数股东分配的股利不属于合并报表的抵销范围，相应的利润分配和应付股利无需进行抵销处理。

提问人：yyy--- 时间：2014-06-18 13:15:23
那就是说对于子公司计提的派发现金股利的分录 借：未分配利润 贷未分配利润-应付普通股股利 这笔分录母公司合并时无需做任何处理？

回答人：chenyiwei
在合并报表层面，这部分股利是从少数股东权益中支付的，所减少的是少数股东权益。不能从未分配利润中直接减少。